【裁判字號】    97,易,1024
【裁判日期】    980318
【裁判案由】    贓物等
【裁判全文】
臺灣桃園地方法院刑事判決              97年度易字第1024號
                                      98年度易字第107號
公  訴  人  臺灣桃園地方法院檢察署檢察官
被      告  戊○○
                    （另案於臺灣桃園監獄執行中）
上列被告因贓物等案件，經檢察官提起公訴（96年度偵字第2849
8 號）及追加起訴（98年度蒞追字第1 號），被告於本院準備程
序進行中就被訴事實為有罪之陳述，經本院告知簡式審判程序意
旨，並聽取公訴人、被告之意見後，本院裁定依簡式審判程序審
理，判決如下：
    主  文
戊○○踰越牆垣於夜間侵入住宅竊盜，累犯，處有期徒刑玖月；
又攜帶兇器毀壞門扇竊盜，累犯，處有期徒刑玖月，未扣案之千
斤頂壹台沒收；又攜帶兇器毀壞門扇竊盜，累犯，處有期徒刑玖
月，未扣案之千斤頂壹台沒收；又故買贓物，累犯，處有期徒刑
拾月。應執行有期徒刑貳年拾月，未扣案之千斤頂壹台沒收。
    事  實
一、戊○○前曾於民國95年間因竊盜案件，經臺灣板橋地方法院
    以95年度易字第340 號判處有期徒刑1 年確定，嗣經臺灣板
    橋地方法院以96年度聲減字第2040號裁定減為有期徒刑6 月
    ，其於96年7 月31日易科罰金執行完畢。詎猶不知悔改，竟
    意圖為自己不法之所有，分別為下列行為：
  (一)於96年9 月27日凌晨2 時50分許，以攀爬圍牆進而無故侵入
    己○○所居住之臺北市○○市○○街2 段31巷5 號之住處內
    ，竊取己○○所有之美金5,500 元、新臺幣35,000元、人民
    幣5,000 元、手錶1 支、紀念幣3 盒及其女兒謝佩璇所有之
    自小客車駕照1 張、金融卡及信用卡等財物，得手後據為己
    有，並立即逃逸。
  (二)於96年11月6 日凌晨0 時許，前往桃園縣蘆竹鄉○○路○ 段
    215 號東鼎國際開發公司（下稱東鼎公司），持其所有客觀
    上足以為危害人身安全而得作為兇器使用之千斤頂，強行撬
    壞開啟該公司鐵門後（侵入建築物及毀損部分未據告訴），
    進入公司內竊取乙○○所有之HP事務機、FUGUAN洗眉機、LA
    MINA TING 護貝機、SONY相機及ETER飲水機各1 台、辦公椅
    1 支、時鐘1 個及巧格爾手錶5 支等物，得手後據為己有，
    並立即逃逸。
  (三)於96年11月17日晚上10時許，前往桃園縣八德市○○街140
    號凌微電腦公司（下稱凌微公司），持其所有客觀上足以為
    危害人身安全而得作為兇器使用之同上千斤頂，強行撬壞開
    啟該公司鐵門後（侵入建築物及毀損部分未據告訴），進入
    公司內竊取竊取甲○○所有Z645利盟印表機1 台、寶利電視
    盒、圓剛電視卡、先鋒牌燒錄器、華碩基地台、PCI 無線網
    卡、禾甫回復軟體、接線盒、微星顯示卡、麗台顯示卡、建
    達滑鼠、TVBOX 電視外接盒、微軟遊戲、阪京3D盒、電腦主
    機及筆記型電腦各1 個、圓剛電視盒、大宏抽取盒、威剛記
    憶體、AM D CPU華碩集線器各2 個、飛利浦燒錄器及昕磊讀
    卡機各3 台、華碩主機板8 個、微星主機板9 個、建達UMAX
    記憶體10個及捷元記憶體20個等物品，得手後據為己有。
  (四)其明知某真實姓名年籍不詳綽號「小陳」之成年男子所持有
    如附表編號1 、2 、3 所示之電腦螢幕等物品，係來路不明
    之贓物，竟基於故買贓物之犯意，因數量龐大，於96年11月
    間某數日期間，在臺北縣新莊市○○路某巷口水果行處，以
    總價新臺幣30,000元，向「小陳」買受而接續搬運數次收購
    。嗣於96年11月18日晚上7 時30分許，在其桃園縣桃園市○
    ○街108 號7 樓住處遭警查獲持有附表所示等物品，始循線
    偵悉上情。
二、案經桃園縣政府警察局桃園分局報請臺灣桃園地方法院檢察
    署檢察官偵查起訴及追加起訴。
    理  由
一、按除被告所犯為死刑、無期徒刑、最輕本刑為三年以上有期
    徒刑之罪或高等法院管轄第一審案件者外，於第一次審判期
    日前之準備程序進行中，被告先就被訴事實為有罪之陳述時
    ，審判長得告知被告簡式審判程序之旨，並聽取當事人、代
    理人、辯護人及輔佐人之意見後，裁定進行簡式審判程序，
    刑事訴訟法第273 條之1 第1 項定有明文。經核本件被告戊
    ○○所犯係死刑、無期徒刑、最輕本刑為三年以上有期徒刑
    以外之罪，其於準備程序中就被訴事實為有罪之陳述，經法
    官告知簡式審判程序之旨，並聽取公訴人、被告之意見後，
    本院爰依首揭規定，合議裁定由受命法官獨任進行簡式審判
    程序，合先敘明。
二、認定犯罪事實所憑之證據及理由：
(一)有關犯罪事實一(一)部分：
    業據被告戊○○於本院審理中坦承：伊有於上開時、地以攀
    爬圍牆蛇籠網方式進入行竊等語不諱（見本院97易字第1024
    號第49頁），並有被害人己○○於警詢中指訴：警方起獲之
    謝佩璇自用小客車駕駛執照係女兒所有，又伊住家於96年9
    月27日凌晨2 時50分許遭竊，遭竊物品包括美金5,500 元、
    新台幣35,000元、人民幣5,000 元、手錶1 支、紀念幣3 盒
    及皮包1 個等物等語明確（見96年度偵字第2849 8號偵查卷
    宗第66至67頁），復有贓物領據1 紙及贓物照片1 張及臺北
    縣政府警察局樹林分局函檢附內政部警政署刑事警察局鑑驗
    書在卷可稽（見同上偵查卷宗第68至69頁及本院97年度審易
    字第868號卷第86至88頁）。
(二)有關犯罪事實一(二)部分：
    業據被告戊○○於偵查、本院準備程序及審理中自承：伊用
    千斤頂把鐵門撬開後進入行竊等情不諱（見同上86、108 頁
    及本院97年度易字第1024號第50頁），並有被害人乙○○於
    警詢及偵查中均指訴：伊所經營之東鼎不動產公司之鐵門遭
    人破壞且遭竊，被竊取之物包括事務機等物之情（見同上偵
    查卷宗第77至78、137 頁），且有贓物領據1 紙及贓物照片
    8 張在卷可參（見同上偵查卷宗第79至80頁）。
(三)有關犯罪事實一(三)部分：
    業據被告戊○○於偵查、本院準備程序及審理中自白：伊有
    去行竊，係用千斤頂把鐵門撬開進入偷的等情不諱（見同上
    偵查卷宗第86至87頁及本院97年度易字第1024號第50至51頁
    ），復有被害人甲○○於警詢及偵查中指訴：於96年11月18
    日早上9 時30分許，伊發現所經營之凌微公司鐵門遭破壞且
    遭竊，公司損失主機板等電腦配件1 批等情明確（見同上偵
    查卷宗第70至71、138 頁），且有贓物領據3 張及贓物照片
    27張等資料在卷可稽（見同上偵查卷宗第72至76頁）。
(四)有關犯罪事實一(四)部分：
    業據被告戊○○於偵查、本院準備程序及審理中自白：伊於
    97年11月間某日，在新莊市○○路一家水果行巷口，向「小
    陳」以3 萬元購買，之後分2 次去載等情不諱（見同上偵查
    卷宗第97至98、107 至108 頁及本院97易字第1024號第49頁
    ），並有被害人丙○○、丁○○及庚○○於警詢中指訴明確
    （見同上偵查卷宗第49至50、53至54、57至59頁），且有失
    車唯讀案件基本資料、車籍查詢基本資料詳細畫面及贓物領
    據3 紙等資料在卷可按（見同上偵查卷宗第51、55、60至63
    頁頁），復有贓物照片14張在卷可參（見同上偵查卷宗第52
    、56頁）。
(五)綜上所述，足認被告戊○○於本院審理中之自白與事實相符
    ，犯行明確，應依法論科。
二、按踰越門扇、安全設備而入室行竊，其越入行為即屬侵入住
    宅，已結合於所犯加重竊盜罪之罪質中，無更行構成侵入住
    宅罪之理（最高法院27年上字第1887號判例意旨參照），是
    有關犯罪事實一(一)所示之犯罪事實，雖告訴人己○○就侵入
    住宅罪部分亦提出告訴，然踰越牆垣而入室行竊，其越入行
    為即屬侵入住宅，已結合於所犯加重竊盜罪之罪質中，無更
    行構成侵入住宅罪之理。次按刑法第321 條第1 項第3 款之
    攜帶兇器竊盜罪，係以行為人攜帶兇器竊盜為其加重條件，
    此所謂兇器，其種類並無限制，凡客觀上足對人之生命、身
    體、安全構成威脅，具有危險性之兇器均屬之，且祇須行竊
    時攜帶此種具有危險性之兇器為已足，並不以攜帶之初有行
    兇之意圖為必要（最高法院79年臺上字第5253號判例意旨參
    照）。查被告戊○○持以犯犯罪事實欄一(二)至(三)所用之千斤
    頂，屬金屬製品，質地堅硬，是其客觀上均具有危險性，足
    以對人之身體、生命、安全構成威脅，顯為刑法第321 條第
    1 項第3 款所指之兇器無疑。其犯罪事實一(一)所為，係犯刑
    法第321 條第1 項第1 款、第2 款之踰越牆垣夜間侵入住宅
    竊盜罪；犯罪事實一(二)、(三)所為，係犯刑法第321 條第1項
    第2 款、第3 款之攜帶兇器毀壞門扇竊盜罪；被告戊○○明
    知真實姓名年籍均不詳自稱「小陳」之成年人所交付如附表
    1 至3 所示之物均係贓物仍予收受，其犯罪事實一(四)所為，
    係犯刑法第349 條第2 項之故買贓物罪。其於96年11月間向
    「小陳」購買如附表1 至3 所示之物，先後分次載運行為，
    分次載運係基於同一故買贓物犯意下之接續行為，僅侵害一
    個法益，只論以一罪。另被告所犯上開之罪，犯意各別，行
    為互殊，應分論併罰之。公訴意旨於事實欄雖就犯罪事實一
    (一)部分，認係被告故買贓物罪，且於論罪時亦認與犯罪事實
    一(四)係接續犯關係，然經公訴人當庭更正，附此敘明。又有
    關犯罪事實一(一)部分，業據公訴人以加重竊盜罪追加起訴，
    本院自應併予審究。又被告前有如事實欄所述之犯罪科刑及
    執行情形，此有臺灣高等法院被告前案紀錄表1 份在卷可稽
    ，其於上開有期徒刑執行完畢後，5 年以內再故意犯本罪，
    應依刑法第47條第1 條規定論以累犯，並加重其刑。爰審酌
    被告戊○○尚值壯年，竟不思以正當手段獲取財物，而運用
    智慧於不當之途，且竊取他人財物，或故買來路不明之贓物
    ，進而變現供己花用，及其前科、素行、犯罪之手段、所取
    得財物之價值、犯後尚知坦承犯行等一切情狀，分別量處如
    主文所示之刑，並定其應執行之刑。至檢察官雖以被告本件
    所犯多次加重竊盜犯行而具有犯罪之習慣另請宣告被告強制
    工作，然按保安處分係針對受處分人將來之危險性所為之處
    置，以達教化、治療之目的，為刑罰之補充制度，我國現行
    刑法採刑罰與保安處分雙軌制，係在維持行為責任之刑罰原
    則下，為協助行為人再社會化之功能，以及改善行為人潛在
    之危險性格，期能達成根治犯罪原因、預防犯罪之特別目的
    。是保安處分中之強制工作，旨在對嚴重職業性犯罪及欠缺
    正確工作觀念或無正常工作因而犯罪者，強制其從事勞動，
    學習一技之長及正確之謀生觀念，使其日後重返社會，能適
    應社會生活。又竊盜犯贓物犯保安處分條例第3 條第1 項規
    定：18歲以上之「竊盜犯」、贓物犯，有犯罪之習慣者，得
    於刑之執行前，令入勞動場所強制工作。另刑法第90條第1
    項亦規定：有犯罪之習慣或因遊蕩或懶惰成習而犯罪者，得
    於刑之執行完畢或赦免後，令入勞動場所，強制工作。即均
    係本於保安處分應受比例原則之規範，使保安處分之宣告，
    與行為人所為行為之嚴重性、行為人所表現之危險性及對於
    行為人未來行為之期待性相當之意旨而制定，而由法院視行
    為人之危險性格，決定應否令入勞動處所強制工作，以達預
    防之目的，有最高法院95年度台上字第4615號判決意旨可參
    。經本院查閱被告戊○○之前案紀錄表，其確曾於90年6 月
    間因竊盜案件經臺灣高等法院以91年度上易字第28 83 號判
    處有期徒刑8 月確定，並於92年9 月20日執行完畢；復於92
    年11月間因竊盜案件經臺灣板橋地方法院以93年度易緝字第
    107 號判處有期徒刑1 年確定，並於95年8 月3 日執行完畢
    ；另於95年間，因竊盜案件，經臺灣板橋地方法院以95年度
    易字第340 號判處有期徒刑1 年，嗣經減刑為有期徒刑6 月
    ，其於96年7 月31日易科罰金執行完畢；復於96年間，因竊
    盜案件，經臺灣士林地方法院以96年度易字第662 號判處有
    期徒刑1 年2 月，嗣經減為有期徒刑8 月，其於97年8 月25
    日執行完畢；復因96年間因竊盜案件，經臺灣板橋地方法院
    以96年度易字第2179號判處有期徒刑1 年6 月，減為有期徒
    刑9 月，其於97年8 月26日入監服刑，詎其仍不知悔悟而為
    本件之犯行，固堪認被告戊○○有重複犯罪之情形，惟被告
    戊○○於96年間所犯前開竊盜罪，尚未執行完畢，故難謂其
    就近期竊盜犯行已受徒刑之教化，而非使其為強制工作外，
    已無其他方法使為處罰及教化，如本院對被告就本案處以長
    期有期徒刑，並與其前犯行所宣告之刑接續執行或合併執行
    ，其執行內容與強制工作內容無異，亦即同樣可達教化及預
    防之目的，且如本院就本件已定應執行刑外，另宣告強制工
    作3 年，實質上係處以與被告犯行相較之下顯不相當之刑罰
    ，亦有違比例原則之虞。是公訴人關於強制工作之聲請，於
    法尚有未合之處。又供犯罪事實一(二)、(三)所用之千斤頂1 台
    ，業據被告於本院審理中供述為其所有，雖未扣案，然並無
    證據證明業已滅失，爰依刑法第38條第1 項第2 款規定宣告
    沒收。
據上論斷，應依刑事訴訟法第273 條之1 第1 項、第299 條第1
項前段，刑法第321 條第1 項第1 款、第2 款、第3 款、第349
條第2 項、第47條第1 項、第51條第5 款、第38條第1 項第2 款
，判決如主文。
本案經檢察官翁偉玲到庭執行職務。
中    華    民    國    98    年    3     月    18    日
                  刑事第七庭    法  官  連雅婷
以上正本證明與原本無異。
如不服本判決應於收受判決後10日內向本院提出上訴書狀，並應
敘述具體理由。其未敘述上訴理由者，應於上訴期間屆滿後20日
內向本院補提理由書(均須按他造當事人之人數附繕本)「切勿逕
送上級法院」。
                                書記官  張尹嫚
中    華    民    國    98    年    3     月    18    日
附錄論罪科刑條文：
中華民國刑法第321條
（加重竊盜罪）
犯竊盜罪而有左列情形之一者，處6 月以上、5 年以下有期徒刑
：
一、於夜間侵入住宅或有人居住之建築物、船艦或隱匿其內而犯
    之者。
二、毀越門扇、牆垣或其他安全設備而犯之者。
三、攜帶兇器而犯之者。
四、結夥三人以上而犯之者。
五、乘火災、水災或其他災害之際而犯之者。
六、在車站或埠頭而犯之者。
前項之未遂犯罰之。
中華民國刑法第349條
（普通贓物罪）
收受贓物者，處3 年以下有期徒刑、拘役或5 百元以下罰金。
搬運、寄藏、故買贓物或為牙保者，處5 年以下有期徒刑、拘役
或科或併科1 千元以下罰金。
因贓物變得之財物，以贓物論。
附表：
 ┌──┬─────────────────┬────┬─────────────┐
 │編號│物品                              │被害人  │備註                      │
 ├──┼─────────────────┼────┼─────────────┤
 │ 1  │View Sonic22吋電腦螢幕、Morbella導│丁○○  │96年11月13日上午6時許，在 │
 │    │航器及SONY數位相機各1台、駕照2張  │        │桃園縣大溪鎮○○路36號住處│
 │    │                                  │        │發現遭竊。                │
 ├──┼─────────────────┼────┼─────────────┤
 │ 2  │音響等化器1台                     │丙○○  │96年11月13日上午6時許，在 │
 │    │                                  │        │大溪鎮○○路317之1號住處發│
 │    │                                  │        │現遭竊。                  │
 ├──┼─────────────────┼────┼─────────────┤
 │ 3  │SONY電腦螢幕、電腦主機、捷元隨身硬│庚○○  │96年11月7日凌晨2時30分許，│
 │    │碟、Seagate 內接硬碟88Key 多媒體鍵│        │在桃園縣楊梅鎮○○路15號住│
 │    │盤各1 台、駕照1 張                │        │處發現遭竊。              │
 └──┴─────────────────┴────┴─────────────┘


司法院資訊處製作；財團法人民間司法改革基金會備份。
